---
title: "Futuro Descomplicado"
author: "contato@futurodescomplicado.com.br"
date: "`r Sys.Date()`"
output:
  #tufte::tufte_html: default
    rmdformats::readthedown:
    self_contained: true
    thumbnails: true
    lightbox: true
    gallery: false
    highlight: tango
---

```{r setup, include=FALSE}
knitr::opts_chunk$set(echo = TRUE)
```

# Apresentação 

"Futuro Descomplicado" é um conjunto de *aplicativos dinâmicos, inteligentes e voltados para plataforma Web* que irão responder uma questão extremamente relevante: __Qual(ais) a(s) melhor(es) estratégia(s) de investimento para alcançar um futuro financeiro tranquilo?__


Os seguintes produtos compõe a solução "Futuro Descomplicado":

- __Tesouro Descomplicado__: Aplicativo Inteligente que apresenta a evolução dos títulos do tesouro, o impacto da mudança das taxas envolvidas e a previsão de rentabilidade e melhor momento para investimento.
- __Previdência Descomplicada__: Apresenta a evolução dos principais fundos de previdência assim como o impacto
- __Bolsa Descomplicada__: Apresenta a evolução da Bolsa e das principais carteiras de investimento.
- __Imoveis Descomplicados__: Apresenta a evolução dos indicadores econômicos do mercado de imóveis.
- __Planejamento Descomplicado__: Relaciona todos os indicadores financeiros dos principais investimentos, apresentando a previsão de rentabilidade com base em premissas econômicas e mostrando para o pequeno investidor qual o melhor caminho para investir suas economias.

# Público-alvo

Pequenos e médios investidores com interesse em acompanhar a evolução do mercado e qual a melhor decisão de investimento para cada momento

# A inteligência 

Todas as decisões serão tomadas com dados capturados em tempo real. As premissas adotadas serão apresentadas em cada aplicativo, possibilitando ao participante compreender as decisões tomadas;

__A atualização dos dados é feita em tempo real!__

Optamos por utilizar a linguagem de *data science* R (<https://cran.r-project.org/>) para estruturar a informação e utilizar soluções bem consolidas de visualização e analises exploratórias, inferenciais e preditivas para apoio à tomada de decisão.

A interface Web garante o acesso em várias plataformas. O ambiente de Nuvem com alta disponibilidade e velocidade garante que a informação estará disponível 24x7.


# Premissas e Restrições
  + Os dados utilizados no App estarão disponíeis através de fontes de dados abertos (Estruturados e semi estruturados)
  + Todas as informações que tomamos para a visualização estarão disponíveis e de fácil acesso para todos os nossos clientes.
  + Analise exploratória das informações disponíveis será feita para apoiar a decisão e garantir a disponibilidade da informação para a população, no tempo e acurácia necessárias para tomada de decisão. Toda análise que antecede a criação dos produtos estará disponível e será útil na contextualização da solução.


# Estruturação da Solução

## Dados

* Dados disponíveis nas seguintes fontes:
  + Dados Abertos do Tesouro Nacional: <http://www.tesourotransparente.gov.br/index.php/dados-abertos> 
  + Dados Abertos do Governo Federal: <http://dados.gov.br/dataset/search>
  + Dados do IBGE: <http://www.ibge.gov.br/home/default.php>
  + Dados do IPEA: <http://www.ipeadata.gov.br/>
  + Séries Históricas do Banco Central: <https://www3.bcb.gov.br/sgspub/>
  + Banco de Dados Imobiliarios da CBIC: <http://www.cbicdados.com.br/menu/mercado-imobiliario/mercado-imobiliario>
  + Dados da IBOVESPA: <http://www.bmfbovespa.com.br/pt_br/servicos/market-data/cotacoes/>
  + Demais fontes de informação (Mídia especializada, Consultores, ...)
  

## Tecnologia e Infraestrutura

* Disponibilização em Nuvem com tecnologia específica com contrato de alta disponibilidade e alta performance (Disponibilidade 24x7)
* Desenvolvimento baseado na linguagem estatística R
* Visualização de Dados com tecnologia Web (HTML 5 + CSS 3 + Javascript)

* Desenvolvimento baseado em 3 etapas:

1. Analise Exploratória dos dados disponíveis, com objetivo de compreender se a informação disponível responde os questionamentos.

2. Obtenção das informações e organização através de pacote de informações 

3. Visualização da informação em Plataforma Web.

4. Aprendizado dos resultados e evolução da solução 

# Exemplo: Avaliação Tesouro IPCA+ 2024

## Contexto

 * A edição do Jornal da Globo de 19/10/2016 trouxe a seguinte manchete: "Taxa básica de juros tem a 1ª queda em quatro anos" <http://g1.globo.com/jornal-da-globo/noticia/2016/10/taxa-basica-de-juros-tem-1-queda-em-quatro-anos.html>


* Desde agosto de 2012 a taxa básica de juros não caía. Ela tinha ficado estável em 7,25% até chegar a 14,25%. No dia 19/10/2016 o  Copom reduziu a taxa Selic em 0,25 ponto percentual, para 14%.

* Questão: Qual o impacto dessa decisão para o pequeno investidor que possui títulos do tesouro Selic (LFT)? E para o investidor que possui Tesouro Prefixado (LTN)? 

```{r echo=FALSE}
#s <- AnaliseEstabelecimentos()

```

## Pacote R 

Descrever pacote

## Visualização 

Descrever pacote

## Decisões

Descrever pacote

# Próximos Passos

Descrever pacote
